【裁判字號】    89,易,2442
【裁判日期】    900302
【裁判案由】    竊盜
【裁判全文】
臺灣桃園地方法院刑事判決        八十九年度易字第二四四三號
    公訴人  臺灣桃園地方法院檢察署檢察官
    被  告  甲○○
右列被告因竊盜案件，經檢察官提起公訴及移送併辦（起訴案號：八十九年度偵字第
一四一八六號；併辦案號：八十九年度偵字第一三一八六號、一五二二一號、臺灣板
橋地方法院檢察署察署八十九年偵字第二００五八號、二一三四五號、九十年度偵字
第八三六號），本院判決如左：
    主  文
甲○○連續攜帶兇器竊盜，處有期徒刑貳年。
扣案之螺絲起子、鑰匙各一支及未扣案之螺絲起子二支、鑰匙一支及剪刀一支均沒收
。
    事  實
一、甲○○基於意圖為自己不法所有之概括犯意，連續於附表所示之時、地竊取如附
    表所示之人之物，嗣先後於附表所示之時、地先後為警查獲。
二、案經桃園縣警察局龜山分局報告臺灣臺北地方法院檢察署檢察官偵查起訴及移送
    併辦暨臺北縣警察局新莊分局、樹林分局報告臺灣板橋地方法院檢察署檢察官移
    送併辦。
    理  由
一、訊據被告甲○○對於右揭編號一、四、六之事實坦承不諱，核與被害人李旭松、
    陳秀研、丁○○及證人黃仁杰指證之情節相符，並有車輛竊盜、車牌失竊資料個
    別查詢報表－查詢車輛認可資料、贓物領據附卷可稽，其此部分竊到之事實，應
    可認定。至附表編號二、三、五、七、八、九號之竊盜事實，被告否認係其所為
    ，辯稱：編號二之竊盜事實發生時，其適巧經過現場，並告知車主竊賊之逃逸之
    方向；編號三、七之物品係於迴龍附近一處公寓後方空地拾獲；編號八之機車是
    一名綽號「阿全」之不詳真實姓名之友人借其騎用；編號五之機車係其叔叔借其
    使用；編號九之物品，係向一名綽號「阿三」之友人所取之贓物，並非其所竊取
    云云。惟查：（一）、附表編號二、三、五、七、八、九所示之物品，係附表所
    示之被害人李元宏、丙○○、戊○○、張惠英及胡仁光於附表所示之時地遭竊乙
    情，業據被害人李元宏、丙○○、戊○○、張惠英、胡仁光及證人黃大原於警訊
    時指證綦詳。（二）、被告於警訊及偵查中一度自承編號五、八之機車為其所竊
    等語。（三）、被害人李元宏係親眼目賭被告於其自用小客車內搜尋財物，始報
    警前來查緝之情，有警訊筆錄可稽。衡之被告與被害人素無怨隙，應無設詞誣陷
    之理。（四）、被告於偵查中自稱未目賭綽號「阿三」者行竊之過程。然於警訊
    時所供綽號「阿三」係以自製之剪刀破壞車門鎖入內行竊等語，適與被害人胡光
    仁於警訊所述所供車門破鎖遭行竊者破壞之情，不謀而合。從而，本院綜合上述
    附表編號二、三、五、七、八、九被害人失竊物品，均於被告持有或使用之情，
    並參以其於警訊及偵查中對於部分物品曾自白行竊；未目賭綽號「阿三」之人行
    竊之過程，而對於行竊經過之陳述與被害人所述之失竊情形若合符節；及部分犯
    罪係被害人親眼目賭各情以觀，足認上述附表編號二、三、五、七、八、九所示
    之物品，應係被告竊取無訛。此外，另有車輛竊盜、車牌失竊資料個別查詢報表
    －查詢車輛認可資料、贓物領據附卷及螺絲起子、鑰匙等物扣案足佐。被告空言
    否認竊盜要屬推諉卸責之詞，不足採信，其編號二、三、五、七、八、九之竊盜
    犯行，亦可以認定。
二、查：螺絲起子在客觀上對於人之生命、身體具有危險性，可供兇器使用，被告持
    以於附表編號一、四、五、九所示之時、行竊，核其所為均係犯刑法第第三百二
    十一條第一項第三款之攜帶兇器罪；附表編號二、三、六、七、八所為係犯同法
    第三百二十條第一項之普通竊盜罪。先後多次犯行，時間緊接，罪名與構成要件
    相同，顯係基於概括犯意而為，應依連續犯規定，擇一重攜帶兇器竊盜罪論處，
    ，並依法加重其刑。公訴人雖未就附表編號四以外之竊盜犯行起訴，惟此部分因
    與起訴經判決有罪之部分具有連續犯之裁判上一罪關係，已如前述，為起訴效力
    所及，本院自得併予審理，附此敘明。爰審酌被告素行、犯罪動機、目的、手段
    、所生危害及犯罪後之態度等一切情狀，量處如主文所示之刑。
三、扣案之螺絲起子、鑰匙各一支及未扣案之螺絲起子二支、鑰匙一支及剪刀一支均
    係被告所有供犯罪所用之物，均應依法宣告沒收。
據上論斷，應依刑事訴訟法第二百九十九條第一項前段，刑法五十六條、第三百二十
一條第一項第三款、第三十八條第一項第二款，判決如主文。
本案經檢察官胡原龍到庭執行職務
中      華      民      國      九十      年      三      月      二    日
                                     臺灣桃園地方法院刑事第二庭
                                         法  官  江振義
右正本證明與原本無異。
如不服本判決，應於判決送達後十日內向本院提出上訴狀( 應附繕本 )，上訴於
臺灣高等法院。
                                         書記官  李劍龍
中        華        民        國   九十   年   三   月    七    日
附錄本案論罪科刑法條全文
刑法第三百二十一條第一項第三款
犯竊盜罪而有左列情形之一者，處六月以上五年以下有期徒刑：
三、攜帶兇器而犯之者。
附表：
一、民國八十九年八月九日七時許，在台北縣樹林市○○街三十二巷三十號前，持其
    所有客觀上對於人之生命、身體具有危險性，可供兇器使用有之螺絲起子一支（
    未扣案），撬開電門蓋，以接電啟動引擎之方式，竊取李旭松所有車牌號碼：Ｅ
    ＢＪ－一二三號輕型機車，得手後供己代步騎用。
二、八十九年八月二十九日二十時十分許，騎乘上述竊得之ＥＢＪ－一二三號輕型機
    車至桃園縣龜山鄉○○路○段一百二十巷內，以自有之鑰匙撬開李元宏所有之車
    牌號碼：ＩＧ－一九五０號自用小客車左前門門鎖（毀損部分未據告訴），進入
    其內搜獲李元宏所有之學講美國話一冊，正欲離去時，適逢車主李元宏訪友歸來
    ，旋報警當場查獲甲○○，並扣得其所有鑰匙一支（乙○八九年度保管字第五九
    一九號）。
三、八十九年九月八日二十時許，在台北縣五股工業區○○○路三十五號前，竊取戊○○所有之車牌號碼：ＡＱ－八七二五號自用小客車（內置花旗銀行大來卡、公
    事包一個、第一銀行；合作金庫；中國國際商業銀行；上海銀行；郵局及臺灣銀
    行之存摺各一本、信用卡二張及三三三六月樂廣場會員卡等物）。
四、民國八十九年九月十五日凌晨一時許，在桃園縣龜山鄉○○路○段三八三號迴龍
    加油站後方之水溝旁，乘陳秀研所有車牌號碼：Ｇｋ－六三三八號自用小客車門
    ，未上鎖之機會，開啟車門入內，持其所有客觀上對於人之生命、身體具有危險
    性，可供兇器使用之十字型螺絲起子（未扣案）撬開上述自用小客車電門外殼（
    毀損部分未據告訴及起訴），以接電方式發動引擎駛離竊取得手，嗣於同日晚間
    二十一時三十分許，為甲○○駕駛該車在上址，因行跡可疑，為警盤查始悉上情
    。
五、八十九年十月二日上午八時至九時間某時點，桃園縣龜山鄉樂生療養院內，持其
    所有客觀上具有危險性，可供兇器使用之螺絲起子一支，撬毀林澤鈞所有（前於
    八十九年九月一日零時許，在桃園市○○里○○○○街一０六號地下室，遭不詳
    之人竊取後，復於不詳時地置於上述地點。）之車牌號碼：ＨＲＥ－一四九號重
    型機車車鎖，竊取得手，嗣於同日下午四時五十分許，甲○○騎乘上述竊得之機
    車，行經桃園縣龜山鄉○○路○段一號前，為警查獲，扣得螺絲起子一支（乙○
    八九年度保管字號第六七六三）。
六、八十九年十月十二日凌晨五時許，在台北縣樹林市○○街一二０號前，以自有之
    鑰匙一支（未扣案）竊取登記車主郭素貞由丁○○騎乘使用之車牌號碼：ＷＳＧ
    －六四三號機車，得手後，供已代步使用，嗣於同年十月二十一日凌晨零時三十
    分許，甲○○騎乘上述竊得之贓車由同縣市○○路駛入長壽街，為丁○○之朋友
    發現尾隨在後跟蹤追躡，並通知丁○○報案，於同日凌晨一時三十分許，在同縣
    市○○街與啟智街口，為據報到場警員查獲，並於其身上起出附表編號三、編號
    七之被害人失竊之財物。
七、八十九年十月十九日八時三十分許，在台北縣新莊市○○路八八七之十九號前，
    以不詳物品敲破丙○○所有車牌號碼：ＣＸ－八五九九號自用小客車右後窗玻璃
    （毀損部分未據告訴及起訴），竊得汽車音響一部、易利信牌行動電話二支、黑
    色手提包一個（內有記事本、名片夾、短皮夾及識別證等物）、紅藍相間夾克一
    件。
八、八十九年十一月五日零時許，在台北縣新莊市○○路五十五巷四號前，以其所有
    之鑰匙一支竊取張惠英所有之車牌號碼：ＯＳＭ－四０三號機車，得手後，供己
    騎用，嗣於同年月十一日晚上十一時五分許，甲○○騎乘前述竊得之機車後載不
    知情之友人陳玉玲，在台北縣大慶街六十前為警查獲，並扣得鑰匙一支（板檢八
    九年度保管字第八一二三號）。
九、八十九年十二月二十二日十二時許，在臺北縣新莊市○○路七四六巷口，以自製
    之剪刀（未扣案）破壞胡光仁所有車牌號碼：ＬＰ－二四四三號自用小客車之車
    門（毀損部分未據告訴及起訴），竊得胡光仁置於車內之國民身分證、健保卡、
    駕駛執照、ＬＰ－二四四三號自用小客車行車執照、新仁醫院掛號證、郵局存摺
    及釣竿等物。嗣於同日下午十七時三十分許，在上址四五號前，為警查獲，並於
    其身上起出上述胡光仁失竊之國民身分證、健保卡、駕駛執照、ＬＰ－二四四三
    號自用小客車行車執照、新仁醫院掛號證等物。


司法院資訊處製作；財團法人民間司法改革基金會備份。
